【裁判字號】    92,交聲,1462
【裁判日期】    921231
【裁判案由】    交管條例聲異
【裁判全文】
臺灣板橋地方法院交通事件裁定                  九十二年度交聲字第一四六二號
    原處分機關  臺北市交通事件裁決所
    異  議  人  甲○○
    即受處分人
右列異議人即受處分人因違反道路交通管理處罰條例案件，不服原處分機關於中華民
國九十二年八月十二日所為之裁決處分（裁決書案號：北市裁三字第裁二二－ＣＮ0
000000號），聲明異議，本院裁定如左：
    主  文
異議駁回。
    理  由
一、聲明異議意旨略以：異議人即受處分人甲○○於民國（下同）九十二年六月二十
    七日晚間六時五十三分許，將其所有之車牌號碼ＥＡ－四四一八號自用小客車，
    停放於臺北縣三重市○○○路二四八號前之路邊，經臺北縣政府警察局三重分局
    交通隊（下稱原舉發機關）警員以該車在禁止臨時停車處所停車為由，拍照採證
    後，逕行掣單舉發；惟異議人於停車當時，因見前一停車格內所停放之車輛，其
    後半車身已停入本停車格內逾一半，故異議人乃「因地制宜」將車輛停放於後半
    車格內，嗣又因前車倒退，將異議人上開車輛後移約三十公分，致異議人之車輛
    僅剩三分之一部分停在停車格內，因而遭舉發；異議人並非故意違規停車，而係
    因外力所造成，自不應受罰；經異議人提出申訴後，原處分機關仍以異議人違規
    事證明確，而予裁罰之處分，爰依法聲明異議云云。
二、按禁止臨時停車線為紅色實線，用以指示禁止臨時停車路段，而禁止臨時停車處
    所不得停車，道路交通標誌標線號誌設置規則第一百六十九條第一項、第二項、
    道路交通安全規則第一百十二條第一項第一款分別定有明文。次按汽車駕駛人在
    禁止臨時停車處所停車者，處新臺幣（下同）六百元以上一千二百元以下罰鍰，
    道路交通管理處罰條例第五十六條第一項第一款亦定有明文。
三、經查，本件異議人即受處分人甲○○於九十二年六月二十七日晚間六時五十三分
    許，將其所有之車牌號碼ＥＡ－四四一八號自用小客車，停放於劃設有紅線禁止
    臨時停車之臺北縣三重市○○○路二四八號前路邊，經原舉發機關警員拍照採證
    後，逕行掣單舉發等事實，有原舉發機關所掣發之北縣警交字第ＣＮ00000
    00號舉發違反道路交通管理事件通知單影本一紙、採證照片四幀附卷可稽；而
    觀諸上開採證照片所示，異議人之車輛僅有前車輪以前之部分停放於路邊停車格
    內，其後之車身均在停車格外，而該停車格後方線緣所緊鄰者，即為劃設有紅線
    、禁止臨時停車之道路，亦即異議人上開車輛絕大部分之車身，均停放於劃設有
    紅線之道路上；是異議人確有在該禁止臨時停車處所停車之事實，顯無疑義。異
    議人雖辯稱：係因前車停放超過本停車格之一半，伊才將車停在後半車格，之後
    又因前車倒退，致其車輛後移，才會僅剩下三分之一車身在停車格內云云；惟查
    ，姑不論異議人所辯因前車倒退致其車身後移，始會僅餘三分之一車身在停車格
    內等情是否屬實，異議人既自承其於停車當時，該停車位已有一半以上為前車所
    停置，則異議人於停車當時，必至少有一半以上之車身係超越該停車格範圍而「
    突出」於該停車格後方劃設有紅線之道路上，自無解於其在禁止臨時停車處所違
    規停車之事實；異議人上開「因地制宜」而停車於後半停車格內等辯詞，顯非得
    以免罰之依據，無待詳論。綜上所述，本件異議人在禁止臨時停車處所停車之違
    規事實，事證明確；原處分機關以異議人違反道路交通管理處罰條例第五十六條
    第一項第一款之規定，裁處罰鍰九百元，核無不當；本件異議為無理由，應予駁
    回。
據上論斷，應依道路交通案件處理辦法第十九條，裁定如主文。
中      華      民      國    九十二    年    十二    月    三十一      日
                                    臺灣板橋地方法院交通法庭
                                        法  官  劉景宜
右正本證明與原本無異。
如不服本裁定，應於送達後五日內，向本院提出抗告狀。
                                        書記官  劉育君
中      華      民      國    九十三    年    一      月      二        日


司法院資訊處製作；財團法人民間司法改革基金會備份。
